最高法院刑事判決　　　　　　　　　　　　　　　　九十三年度台非字第一三０號
　　上　訴　人　最高法院檢察署檢察總長
　　被　　　告　甲○○
右上訴人因被告公共危險等罪案件，對於台灣高雄地方法院中華民國九十二年十一月
四日第一審確定判決（九十二年度交簡字第二三五九號，聲請簡易判決處刑案號：台
灣高雄地方法院檢察署九十二年度偵字第一七七五二號），認為違法，提起非常上訴
，本院判決如左：
    主  文
原判決關於過失傷害人未加重其刑違背法令部分撤銷。
其他上訴駁回。
    理  由
非常上訴理由稱：「按判決不適用法則或適用法則不當者，為違背法令，刑事訴訟法
第三百七十八條定有明文。又汽車駕駛人，酒醉駕車，因而致人受傷或死亡，依法應
負刑事責任者，加重其刑至二分之一，為道路交通管理處罰條例第八十六條第一項所
明定。本件原判決認定被告甲○○明知服用酒類足以造成不能安全駕駛動力交通工具
之危險，竟仍於民國（下同）九十二年八月二十二日上午飲酒後，其吐氣所含酒精成
份高達一點五七毫克，其平衡感、言詞能力、定向力及感覺能力均已有所障礙，顯已
無法安全駕駛，竟猶不顧影響參與道路交通公眾之安全，容任自己於此不能安全駕駛
之狀態下，冒然駕駛車牌號碼ＶＰ｜三四四五號自小客車，由高雄縣岡山鎮○○○路
南向北方向行駛，於同日十五時三十分許，行經公園北路二十二巷口時，疏未注意，
將汽車偏離快車道，撞及站立於路旁工作之水泥工人黃楊雪紅，造成黃楊雪紅受有右
下股鈍挫傷之傷害。因而依刑法第一百八十五條之三、第二百八十四條第一項之規定
論處被告罪刑。惟竟未依道路交通管理處罰條例第八十六條第一項之規定加重其刑，
自有判決不適用法則之違背法令。案經確定。爰依刑事訴訟法第四百四十一條、第四
百四十三條提起非常上訴，以資糾正。」等語。
惟查：(一)、本院按判決不適用法則者，為違背法令，刑事訴訟法第三百七十八條定有
明文。又汽車駕駛人，酒醉駕車，因而致人受傷或死亡，依法應負刑事責任者，加重
其刑至二分之一，為道路交通管理處罰條例第八十六條第一項所明定。本件原判決認
定被告甲○○於九十二年八月二十二日上午飲酒後，其吐氣酒精成份高達一．五七毫
克，顯已酒醉無法安全駕駛動力交通工具，猶冒然駕駛車牌號碼ＶＰ｜三四四五號自
小客車，由高雄縣岡山鎮○○○路南向北方向行駛，於同日十五時三十分許行經公園
北路二十二巷口時，疏未注意，將駕車偏離快車道，撞及站立於路旁工作之水泥工人
黃楊雪紅，造成黃楊雪紅受有右下股鈍挫傷之傷害等情。依上揭說明，本件被告原判
決論處刑法第二百八十四條第一項過失傷害人罪刑部分，應依道路交通管理處罰條例
第八十六條第一項之規定加重其刑，方始適法。詎原判決不察，疏未適用該條項之規
定加重其刑，此部分之判決自有不適用法則之違背法令。案經確定，非常上訴意旨此
部分執以指摘，洵有理由，惟原判決關於過失傷害人部分，尚非不利於被告，應由本
院將此未加重其刑違背法令之部分撤銷，以資糾正。(二)、又按道路交通管理處罰條例
第八十六條第一項規定汽車駕駛人，酒醉駕車，因而致人受傷或死亡，依法應負刑事
責任者，加重其刑至二分之一。依其文義整體觀察，係以酒醉駕車，因過失致人受傷
或死亡，應負刑法第二百八十四條、第二百七十六條之過失傷害或過失致人於死罪責
者，始有其適用；至刑法第一百八十五條之三之服用酒類，不能安全駕駛動力交通工
具而駕駛之公共危險罪，尚非得依該條項規定加重其刑之範疇至明。本件原判決認定
被告服用酒類於上揭時地不能安全駕駛動力交通工具而駕駛部分，論處被告刑法第一
百八十五條之三罪刑，而未依上開道路交通管理處罰條例第八十六條第一項規定加重
其刑，揆諸上揭說明，經核與法尚無不合。非常上訴意旨以原判決此部分未適用上開
條項加重其刑，指摘此部分違法，自屬誤會，要難認為有理由，應予駁回。
據上論結，應依刑事訴訟法第四百四十六條、第四百四十七條第一項第一款，判決如
主文。
中　　　華　　　民　　　國　　九十三　　年　　　五　　　月　　二十一　　日
                              最高法院刑事第十庭
                                  審判長法官  呂　潮　澤
                                        法官  白　文　漳
                                        法官  吳　昆　仁
                                        法官  孫　增　同
                                        法官  吳　昭　瑩
      右正本證明與原本無異
                                              書  記  官
中　　　華　　　民　　　國　　九十三　　年　　　五　　　月　　二十八　　日
                                                                        Ｌ
